臺灣苗栗地方法院民事裁定
111年度監宣字第96號
聲  請  人  馮敏芳  



相  對  人  馮彥貴  

關  係  人  黃心怡  


上列當事人，聲請選任特別代理人事件，本院裁定如下：
    主  文
一、選任關係人黃心怡（民國00年00 月00日生，身分證統一編
    號：Z000000000號）為相對人馮彥貴於辦理被繼承人馮吳琳
    妹、馮勝政遺產分割事件之特別代理人，遺產之分割不得侵
    害受監護宣告人馮彥貴之法定應繼分。
二、聲請程序費用新臺幣1,000 元由聲請人負擔。
    理  由
一、本件聲請意旨略以：相對人馮彥貴前於民國111年4月18日經
    鈞院以111年度監宣字第3號裁定宣告為受監護宣告之人，聲
    請人係相對人之妹，亦為相對人之監護人，因聲請人與相對
    人之奶奶、父親即被繼承人馮吳琳妹、馮勝政分別於95年12
    月23日及110年9月20日死亡，聲請人與相對人均為繼承人，
    聲請人為辦理遺產繼承分割，爰依法聲請選任關係人黃心怡
    即相對人弟媳為相對人辦理被繼承人馮吳琳妹、馮勝政遺產
    分割事件之特別代理人等語。
二、按監護人之行為與受監護人之利益相反或依法不得代理時，
    法院得因監護人、受監護人、主管機關、社會福利機構或其
    他利害關係人之聲請或依職權，為受監護人選任特別代理人
    ，民法第1113條準用同法第1098條第2項定有明文。　　
三、經查，聲請人主張被繼承人馮吳琳妹、馮勝政分別於95年12
    月23日及110年9月20日死亡，因聲請人及相對人同為被繼承
    人之法定繼承人，就處理被繼承人遺產分割之事宜，有利益
    相反情事，此有戶籍謄本、繼承系統表、財政部臺北國稅局
    遺產稅免稅證明書、財政部中區國稅局遺產免稅證明書、11
    1 年度監宣字第3號裁定確定證明書為證，經核屬實，堪信
    為真實。本院審酌黃心怡乃受監護宣告人馮彥貴之弟媳，與
    其具一定之親屬情誼，並出具同意書表明願意擔任此職，相
    對人之母及其他手足亦出具同意書無反對意見。揆諸前揭規
    定，本件聲請核無不合，爰准聲請人所請，選任黃心怡為相
    對人辦理有關被繼承人馮吳琳妹、馮勝政遺產繼承與分割事
    宜之特別代理人。
四、又依家事事件法第111 條第3 項之規定，裁定得記載特別代
    理人處理事項之種類及權限範圍。本件選任之特別代理人於
    辦理相對人之遺產分割事務時，不得侵害相對人之法定應繼
    分，附此敘明。
五、依家事事件法第164條第2項，裁定如主文。
中　　華　　民　　國　　111 　年　　5 　　月　　16　　日
                  家事法庭      法  官  李麗萍
以上正本係照原本作成
如不服本裁定應於送達後10日內向本院提出抗告狀，並繳納抗告
費新台幣1,000元。
中　　華　　民　　國　　111 　年　　5 　　月　　16　　日
                                書記官盧品蓉